【裁判字號】    90,易,1342
【裁判日期】    900817
【裁判案由】    竊盜
【裁判全文】
臺灣臺南地方法院刑事判決                          九十年度易字第一三四二號
    公  訴  人  臺灣台南地方法院檢察署檢察官
    被      告  乙○○
右列被告因竊盜案件，經檢察官提起公訴（九十年度偵字第六八三七號），本院判決
如左：
    主  文
乙○○竊盜，累犯，處罰金參仟元，如易服勞役以參佰元折算壹日。
    事  實
一、乙○○於民國八十五年間，因侵占案件，經台灣高等法院台南分院判處有期徒刑
    七月確定，甫於八十六年三月三十一日執行完畢，猶不知悔改，復意圖為自己不
    法之所有，於九十年六月十四日凌晨一時四十分許，在台南縣歸仁鄉○○村○○
    ○路○段九五０號屋簷下，竊取甲○○所有之鐵管四枝，價值約新台二百元，得
    手後為甲○○發現報警，在上址旁空地查獲。
二、案經台南縣警察局歸仁分局報請台灣台南地方法院檢察署檢察官偵查起訴。
    理  由
一、訊據被告乙○○失口否認右開竊盜犯行，辯稱：伊並沒有偷拿鐵管，如有偷拿鐵
    管，何需將摩托車留在現場等語。經查，被害人甲○○家裡是做白鐵加工，在騎
    樓地放置待加工的鐵管，之前即曾遭竊數次。事發當夜一點四十幾分，伊聽到被
    告先將摩托車引擎停住，再將車牽進伊騎樓下，眼睛四處探望，再將四支置於架
    子上的鐵管拿下來放在地上，後來又在伊住處附近巡視，伊見到警方到現場，拔
    腿就跑，自己撞到鐵絲網的籬笆等情，業據甲○○於警訊及本院審理時到場證述
    綦詳，復有贓物認領保管單一紙在卷可參。被告於深夜四下無人之際，在別人之
    騎樓地將別人之鐵管從鐵架上取下，顯然意在行竊。而其見警前來，四處逃竄，
    更見其畏罪情虛。屋主與被告素不相識，衡情亦無誣舉必要。可認被告所辯為事
    後卸責之詞，並不可採，事證明確，被告犯行，堪以認定。
二、核被告意圖為自己不法之所有，而竊取他人之財物，所為係犯刑法第三百二十條
    第一項竊盜罪。又被告前於八十四年間，因犯侵占罪，經台灣高等法院台南分院
    判處有期徒刑七月確定，於八十六年三月三十一日執行完畢，有台灣高等法院被
    告全國前案紀錄表在卷可按，其於五年之內再犯本件有期徒刑以上之罪，為累犯
    ，應依法加重其刑。爰審酌被告犯罪之動機、目的、手段、所得財物不大、犯罪
    後態度等一切情狀，量處如主文所示之刑，並諭知易服勞役之折算標準，以資懲
    儆。
據上論斷，應依刑事訴訟法第二百九十九條第一項前段，刑法第三百二十條第一項、
第四十七條、第四十二條第二項，罰金罰鍰提高標準條例第一條前段、第二條判決如
主文。
中      華      民      國      九十      年      八      月    十七    日
                              臺灣臺南地方法院刑事第五庭
                                      法  官
右正本證明與原本無異
如不服本判決應於送達後十日內向本院提出上訴狀
                                      書記官
中      華      民      國      九十      年      八      月    十七    日
附錄本案論罪科刑法條全文：
刑法第三百二十條第一項：
意圖為自己或第三人不法之所有，而竊取他人之動產者，為竊盜罪，處五年以下有期
徒刑、拘役或五百元以下罰金。


司法院資訊處製作；財團法人民間司法改革基金會備份。
